

M. Rizki Firmansyah

KONTAK

rizkifirman1933@gmail.com

(+62 859-7542-0019

Bandung, Jawa Barat

PENDIDIKAN

SMK Negeri 5 Bandung 2020-2023

Teknik Komputer Jaringan

 Juara 1 lomba Web Developer tingkat nasional pada tanggal 25/10/2022

Hard Skill

- HTML (versi 4)
- CSS (versi 3)
- Bootstrap (versi 5)
- MySql
- Laravel(versi 9)
- Linux Debian (DHCP Server & Client, DNS Server, Web Server, SSH Server, FTP Server)
- Mikrotik (DHCP Server \$ Client, Firewall, Hotspot, Manajemen user hotspot menggunakan Mikhmon dan Radius, NTP Client, Web Proxy, Routing Static)
- Installasi sistem operasi Windows (semua versi).
- Crimping Kabel

Soft Skill

- Komunikasi efektif
- Kepemimpinan
- Pemecahan masalah
- · Kerjasama tim

PROFILE

Saya adalah lulusan baru dari SMK Negeri 5 Bandung jurusan Teknik Komputer Jaringan dan aktif dalam berorganisasi(IT Club). Seseorang yang teliti,disiplin dan senang mempelajari hal baru. Memiliki minat bekerja di bidang IT, khususnya pada bidang jaringan dan pemograman web. Memiliki pemahaman tentang perintah dasar *Linux* dan *Mikrotik*. Berpengalaman membuat webiste untuk perusahaan dan pribadi.

PENGALAMAN KERJA

PT. Beladu Creative Hub | IT Support(Praktik Kerja Lapangan)

September 2022 - November 2022

- Membuat website profile perusahaan menggunakan bootstrap, mysql dan laravel
- Berkontribusi dalam pembuatan website client
- Installasi modem

PENGALAMAN ORGANISASI

Organisasi IT Club | Wakil Ketua

2022-2023

Divisi Programming

- Berkontribusi dalam projek pemilihan ketua OSIS menggunakan media Web Server
- Mampu menyelesaikan tugas yang diberikan
- Menjalankan organisasi dengan baik
- Installasi kabel jaringan pada lab sekolah.
- Pemeliharaan lab komputer sekolah

SERTIFIKASI

 Kerangka Kualifikasi Nasional Indonesia Level II pada Kompetensi Keahlian Teknik Komputer dan Jaringan oleh Badan Nasional Sertifikasi Profesi (BNSP)